臺灣屏東地方法院民事判決　　　　　　　99年度簡上字第82號
上　訴　人　瑞鋒營造有限公司
法定代理人　楊文宋
訴訟代理人　陳財富
　　　　　　蔡祥銘律師
　　　　　　蔡晉祐律師
上　訴　人　吳添壽
被上訴　人　謝江漢
上列當事人間請求損害賠償事件，上訴人對於中華民國99年5 月
31日本院98年度潮簡字第230 號第一審判決提起上訴，本院於民
國99年5 月11日言詞辯論終結，判決如下：
    主  文
上訴駁回。
第二審訴訟費用由上訴人連帶負擔。
    事實及理由
一、被上訴人主張：
(一)、被上訴人起訴主張：上訴人共同承作屏東縣枋山鄉道路及陸
    橋工程即台1 、台9 、台26線楓港叉路口改善工程（下稱系
    爭工程），由上訴人吳添壽於民國（下同）96年1 月21日出
    面與上訴人訂立為期一年之租約，承租被上訴人位於屏東縣
    枋山鄉○○段177 地號，面積9,602 平方公尺土地（下稱系
    爭土地），做為上訴人共同承作系爭工程施工之用。嗣上訴
    人於租用期間就系爭土地先為整地以便利現場人車出入及施
    工機械裝卸，惟整地施工時必須利用挖土機、堆土機等重機
    械剷平地上障礙物，竟將被上訴人於系爭土地上原設置之八
    角涼亭擅自移至他處，且因遷移不慎而毀損，並將系爭土地
    原有10多年樹齡之芒果樹截枝，甚至將原田間灌溉道上鋪設
    之大型水泥蓋毀損，僅以薄鐵片鋪蓋，另灌溉渠道亦有被大
    型車輛壓毀之現象。上開施工重機械、工人均由上訴人瑞鋒
    營造有限公司（下稱瑞鋒公司）僱用，再由上訴人吳添壽為
    後續之預立樑及吊樁工程。被上訴人發現上訴人於使用系爭
    土地期間之毀損行為後，上訴人吳添壽承諾於租用期滿後會
    與承包商即上訴人瑞鋒公司共同負擔賠償，惟系爭工程約於
    96年底結束，迄今未見上訴人履行賠償承諾，且上訴人雙方
    互相推諉責任、藉詞推託，意圖不了了之。被上訴人因上訴
    人之毀損行為受有芒果樹10多棵約新臺幣（下同）15萬元、
    八角涼亭復原費用約15萬元、水溝蓋及水溝毀損復原費用約
    20萬元，合計50萬元之損失，爰請求上訴人負連帶賠償責任
    等語。並聲明：上訴人應連帶賠償被上訴人50萬元，及自起
    訴狀繕本送達上訴人翌日（即98年2 月27日）起至清償日止
    ，按年利率百分之5 計算之利息，並願供擔保請准宣告假執
    行等語。
(二)、原審判決被上訴人之18萬8 仟元請求部分勝訴，其餘請求部
    分則駁回。上訴人上訴後，被上訴人於本院補充陳述：(1)上
    訴人吳添壽於承租系爭土地時，曾勘查租地現場即知系爭土
    地上有芒果樹、八腳涼亭、水溝，部分暗溝，被上訴人表示
    若有租地契約除外之相關不當毀損時應賠償，上訴人吳添壽
    當場承諾會與上訴人瑞鋒公司負責。且於被發現不當毀損後
    ，上訴人當場均承諾會負責賠償。(2)上訴人砍除芒果樹的原
    因是便於他的大型工程車進出，上訴人將芒果樹從樹中央砍
    除一半，粗幹都被砍除，已經沒有辦法生長。(3)被上訴人有
    與上訴人吳添壽協議移除涼亭後，吳添壽有說會負責回復原
    狀，但事後他僅指示挖除之八角涼亭可置放何處不致影響鄰
    地或農具、人車出入及安全而已，並未將涼亭回復原狀。於
    本院聲明：駁回上訴。
二、上訴人抗辯：
(一)、上訴人於原審之抗辯：
  1.上訴人瑞鋒營造有限公司（下稱瑞鋒公司）：
  (1)與被上訴人訂立土地租賃契約係另一上訴人吳添壽，且實際
    使用系爭土地亦係吳添壽所屬之陸昇工程有限公司（下稱陸
    昇公司）。上訴人瑞鋒公司係「台1 、台9 、台26線楓港叉
    路口改善工程」（即系爭工程）之承包商，另一上訴人吳添
    壽係陸昇公司之負責人，而陸昇公司是瑞鋒公司系爭工程之
    下包廠商，承攬系爭工程之「預立樑製作及吊裝工程」，承
    攬合約約定預立樑製作場地由瑞鋒公司提供，瑞鋒公司原擬
    將公地之填土區作為預立樑製作場地，但考量整體土方之回
    填堆置，瑞鋒公司無法提供製作場地予陸昇公司，故改由陸
    昇公司自行租地作為製作場地，承租費用則由瑞鋒公司支付
    給陸昇公司，作為補償。故實際上與被上訴人訂立租地契約
    且實際使用系爭土地者均非瑞鋒公司，瑞鋒公司僅與另一上
    訴人吳添壽簽約後，將機械借給吳添壽，從頭到尾都是吳添
    壽在施作的，當然依公司立場，施作時公司一定會有人在現
    場支援，但不是施工。因此，涼亭及芒果樹部分都不是瑞鋒
    公司處理的。而水溝損害部分亦應已涵括於當初給付被上訴
    人的土地復原費中。
  (2)鑑定報告僅說明系爭土地現狀，及修復各項損害所需金額，
    而對損害發生原因究為上訴人所為抑或第三人破壞或因年久
    失修自然折舊耗損等原因並無提出說明。況芒果樹只有樹枝
    部分斷掉而已，應該不會影響生長。又涼亭於移動前本已呈
    現老舊破損狀態，若將涼亭修復至原有狀態，應只需更換涼
    亭屋頂因吊移穿孔部分的拷漆浪板及景觀燈，即可達該涼亭
    原有狀態。鑑定報告認定需重製涼亭屋頂否則不能滿足回復
    原狀條件，惟原有涼亭本非全新狀態，逕要求上訴人等負擔
    重新製作一座全新涼亭，顯已超出回復原狀程度。
  2.上訴人吳添壽：
  (1)上訴人於96年1 月21日代表瑞鋒公司向被上訴人承租系爭土
    地，供瑞鋒公司承攬工程施工便道使用。但上訴人已於96年
    12月底將機具材料撤離，將系爭土地交還被上訴人，並經被
    上訴人無異議收受，系爭土地上之一切毀損行為自與上訴人
    無關。又時隔一年，系爭土地因屬開放空間，土地遭毀損之
    情形所在多有，焉能以上訴人在一年前曾承租系爭土地，遽
    認應對該等毀損行為負損害賠償責任。
  (2)上訴人否認有破壞被上訴人水溝、涼亭及芒果樹等情事。且
    經鈞院現場履勘結果，芒果樹只有部分枝幹遭修整，並無遭
    破壞或砍斷。上訴人只是受瑞鋒公司委託，以上訴人的名義
    向被上訴人租地，租地時有告知被上訴人涼亭一定要移動，
    租地才有價值，為被上訴人所明知。租約訂定後上訴人就交
    給瑞鋒公司整地，地整好了、涼亭也移好了後，上訴人才進
    場做上訴人承包的工程，所以損害並不是上訴人造成的。涼
    亭是被上訴人請工人移動，但不是上訴人所僱的人。況土地
    租用契約書第4 條有「運樑過路費30,000元、土地復原補貼
    50,000元」之記載，上訴人已於簽約時給付被上訴人運樑過
    路費及土地復原補貼共8 萬元，被上訴人不得就系爭土地再
    向上訴人為任何主張。
  (3)鑑定機關在不知水溝之原狀下，做出回復原狀之費用鑑定，
    令人無法茍同，且系爭土地已經交還被上訴人一年之久，而
    水溝長期暴露在外，是否因風吹雨打、土質流失而自然毀損
    、變動，皆有可能，鑑定機關逕以新作水溝工程費用，作為
    損害賠償費用，與回復原狀之規定相違背而使被上訴人獲有
    不當得利。
(二)、上訴人於本院補充陳述：除引用原審陳述外，又稱，
  1.上訴人瑞鋒公司：
  (1)涼亭之移動既由被上訴人指揮，而上訴人就該涼亭之毀損既
    無故意或過失，則該涼亭因移動所生之毀損，自應由被上訴
    人自行負責，要與上訴人無涉。縱令鈞院認定上訴人就涼亭
    之損毀應負起賠償之責，惟因該涼亭使用期間已有十年以上
    ，已逾使用年限，僅能依殘值計算，是以本件倘依台灣省建
    築師公會鑑定報告重新施作涼亭之金額95,000元計算折舊，
    則系爭涼亭之殘值為8,636 元【計算式：95,000÷（耐用年
    限10＋1 ）＝8,636 】，乃原判決逕以台灣省建築師公會鑑
    定報告重新施作涼亭之金額做為計算被上訴人損害之依據，
    顯然不當。又被上訴人既在場指揮遷移，就上開之損害亦與
    有過失，則應負擔之過失比例為二分之一，依此計算，被上
    訴人所得請求之金額為4,318元。
  (2)依原審98年10月8 日勘驗筆錄記載：「一部分水溝蓋原來為
    鋼筋水泥造，經原告毀損後，僅以鐵皮鋪蓋，原告請求回復
    與原來之鋼筋水泥蓋」可知，被上訴人僅主張水溝蓋損毀（
    即B 段水溝）並未主張A 段水溝破損之情形，是以被上訴人
    主張A 段水溝破損云云顯然無據。另本件台灣省建築師公會
    鑑定報告中關於B 段水溝係以新作估價，並未考量折舊問題
    ，原判決未查逕以鑑定報告內新作之金額，做為計算被上訴
    人損害之依據，亦有不當。
  (3)依原審98年10月8 日勘驗筆錄記載：「3 芒果樹部分：原告
    稱因工程車進出需砍除部份樹枝」，則本件既僅砍除芒果樹
    之樹枝，並未將整棵芒果樹砍除，而遭砍除樹枝之芒果樹仍
    有重新生長之可能，被上訴人於此，顯無任何損害。
  (4)被上訴人主張B 段水溝毀損應予修復之部分乃為水溝蓋，然
    上開鑑定報告竟以B 段水溝新作予以估價，顯與被上訴人主
    張不符。本件倘以修復B 段水溝蓋之數量計算，實際上之修
    復費用僅為15,096元。
  2.上訴人吳添壽：
  (1)在租地之前有告訴被上訴人涼亭需要移除，但沒有約定要回
    復原狀，因為不移除沒有辦法施工，不移除上訴人也不會租
    這塊地。
(三)、上訴人於本院均聲明：原判決不利上訴人部分廢棄。廢棄部
    分，請求駁回被上訴人原審之訴。
三、兩造不爭執之事實：
(一)、上訴人間所簽訂系爭工程合約書（見原審卷第21-27 頁）係
    真正。
(二)、上訴人吳添壽與被上訴人謝江漢有簽訂系爭土地租約（見高
    雄地院卷第8 頁）。
(三)、兩造對被上訴人公司與訴外人黃新鎮簽立關於施工中毀損土
    地上芒果樹等地上物之補償金額之切結書無意見（見原審卷
    第92頁）。
(四)、兩造對於原審勘驗系爭土地上涼亭、水溝、芒果樹受損情形
    之勘驗筆錄無意見（見原審卷第57-58 頁）。
(五)、對於原審引用屏東縣辦理公共工程用地農作物、改良物及水
    產養殖物、畜禽補償遷移查估標準無意見（見原審卷第150
    頁）。
四、兩造爭執之事項：
(一)、被上訴人之涼亭破損是否可歸責於上訴人？
(二)、被上訴人之A 段及B 段水溝是否有毀損？如有毀損，是否為
    上訴人所為？
(三)、被上訴人之芒果樹是否遭砍除？如有遭砍除，是否為上訴人
    所為？
(四)、被上訴人依侵權行為之法律關係訴請上訴人連帶賠償有無理
    由？
(五)、被上訴人對於整地造成的損害是否與有過失？
(六)、被上訴人請求上訴人賠償項目及金額是否適當？
五、本院之判斷：
（一）本件上訴人瑞鋒公司為系爭工程之承包商，上訴人吳添壽
    係陸昇公司之負責人，與上訴人瑞鋒公司簽訂有系爭工程合
    約書，承攬系爭工程之「預立樑製作及吊裝工程」，並由上
    訴人吳添壽於96年1 月21日與被上訴人謝江漢簽訂系爭土地
    租約，作為系爭工程施工便道使用，此有系爭工成合約書（
    見原審卷第21-27 頁）、系爭土地租約（見高雄地院卷第8
    頁）附卷可稽，並為兩造所不爭執，堪信為真實。
（二）茲就上開兩造協議簡化之爭執事項。分別審酌如下：
 1、系爭土地上之被上訴人所有涼亭破損，A 段、B 段水溝有無
    毀損，芒果樹有無遭砍除？是否均可歸責於上訴人？
    本件被上訴人主張上訴人於系爭土地整地施工時，將系爭土
    地上被上訴人所有原設置之八角涼亭移至他處，因遷移不慎
    而毀損，並將系爭土地原有10多年樹齡之芒果樹截枝，甚至
    將原田間灌溉道上鋪設之大型水泥蓋毀損，僅以薄鐵片鋪蓋
    ，另灌溉渠道亦有被大型車輛壓毀之現象等情，惟上訴人則
    否認有破壞水溝、涼亭及芒果樹等情事。經查：被上訴人主
    張之上開事實，有其提出系爭土地租用契約書及現場照片（
    見台灣高雄地方法院卷第8 －12頁）為證，並據證人即被上
    訴人之妻謝鍾健瓊於原審證稱：「被告（上訴人）工程施做
    的時候，我人大部分都有在現場，所以我知道損害是如何造
    成的。被告吳添壽說如果涼亭沒有移動橋樑就無法施工，但
    當時被告瑞鋒公司有答應要回復原狀，但後來被告也沒有幫
    我們回復原狀。涼亭移動後有造成損害，被告吳添壽也說要
    幫我們回復，但也沒有。」「水溝蓋是推土機及挖土機施作
    時所造成的，當時瑞鋒公司的黃先生有說，如果是他們造成
    的，他們會負責弄好。「有一區的橋樑邊有種芒果樹，因為
    芒果樹會阻礙到車子的進出，所以必須要將整排的芒果樹砍
    掉，共約20棵，附近芒果樹有損害的，他們有賠償，每棵樹
    枝株幹他們賠償3,000 元，我們的都沒有賠償。」等語（見
    原審卷第10頁），此有被上訴人提出且為兩造不爭執之被上
    訴人瑞鋒公司與訴外人黃新鎮簽立之切結書可資佐證（見原
    審卷第92頁）。被上訴人之妻謝鍾健瓊復於本院審理中證稱
    ：「兩條水溝（指Ａ、Ｂ段水溝）均有損害，比較長的水溝
    在整地時被損害又被填起來，較短的水溝被怪手及推土機損
    害，變成沒有水溝蓋，本來是有水溝蓋的。」等語（見本院
    卷第50頁）。再參以證人即上訴人瑞鋒公司工地負責人黃國
    林證稱：「我們公司整地完以後再交給吳先生（上訴人吳添
    壽）的，至於涼亭是因為要整地必須遷移，怪手機器、人員
    是我們公司借給謝先生使用遷移的，謝先生並在現場指揮遷
    移，租地的時候就有說明整地時機器、人員由我們公司出借
    ，土地使用完復建之後，謝先生才請我們幫他疏通水溝。」
    等語（見原審卷第96頁）及經營挖土機出租之證人朱聰富於
    原審結稱：「是瑞鋒公司雇我去整地的。」「我出動一部挖
    土機去施作，挖土機是我一個員工開的，整地時我有在現場
    ，涼亭移動的時候我也有在現場，涼亭是謝先生（被上訴人
    ）叫我的怪手移的，移動的時候謝先生都有在現場，怪手司
    機是聽謝先生指揮移動的。」「原告（被上訴人）有告訴我
    水溝蓋損害」等語（見原審卷第113 頁）。又據上訴人吳添
    壽自陳：「我有對被上訴人說因為施工需要移動涼亭，在承
    租此地時，我就有跟被上訴人說若不移動涼亭，則我們不會
    租用此地，我是瑞鋒營造公司協力廠商，瑞鋒營造公司要靠
    我的預立樑的技術才能施工。」等語（見本院卷第55頁）及
    上訴人瑞鋒公司亦自陳有損害到Ｂ段水溝（見本院卷第65頁
    ）等情，並參酌原審至現場勘驗之結果：「1 、原告（被上
    訴人）所指涼棚損害情形：涼棚鐵皮頂因吊掛所需有破壞情
    形，即頂部破洞，又因移位，地基部分與原地基位差約1 呎
    高，底部八角形。2 、一部分水溝蓋原來為鋼筋水泥造，經
    原告毀損後，僅以鐵皮鋪蓋，原告請求回復原來之鋼筋水泥
    蓋。3.芒果樹部分：原告稱因工程車進出需砍除部分樹枝，
    芒果數共計6 棵，遭砍除部分樹枝有直徑寬5 公分計4 枝、
    寬8 公分計10枝、寬10公分計1 枝、寬12公分計5 枝。」（
    見原審卷第57、58頁）等情以觀，足認被上訴人之妻謝鍾健
    瓊上開證詞並非虛妄，應認被上訴人之主張為真實。從而，
    亦足證明系爭土地上之涼亭係上訴人瑞鋒公司整地遷移時不
    慎所致損害，Ａ、Ｂ段水溝之損害係大型機具所造成，芒果
    樹部分則係整地後由上訴人吳添壽進行「預立樑製作及吊裝
    工程」時所生損害。
（三）被上訴人依侵權行為之法律關係訴請上訴人連帶賠償有無
    理由？
    按數人共同不法侵害他人之權利者，負連帶損害賠償責任，
    為民法第185 條第1 項前段明定。又數人因共同過失不法侵
    害他人之權利者，依法應負連帶賠償責任，苟各行為人之過
    失均為其所生損害之共同原因，即所謂行為關連共同，亦足
    成立共同侵權行為，最高法院66年度台上字第2115號亦著有
    判例可資參照。查本件上訴人瑞鋒公司為系爭工程之承包商
    ，上訴人吳添壽為系爭工程之下包廠商，承攬系爭工程之「
    預立樑製作及吊裝工程」並與上訴人瑞鋒公司訂有承攬合約
    ，因需施工便道使用，始推由上訴人吳添壽向被上訴人承租
    系爭土地作為施作場地後，再由上訴人瑞鋒公司雇工進行整
    地，整地之時，上訴人吳添壽亦在場，上訴人瑞鋒公司整地
    後交由上訴人吳添壽進行「預立樑製作及吊裝工程」。則系
    爭土地上之上開涼亭、水溝、芒果作物受損，乃因上訴人間
    施作系爭工程中，從租地、整地到預立樑製作及吊裝工程之
    際大型車輛出入所致，屬上訴人間之共同過失行為而不法侵
    害被上訴人之權利，揆諸上開法條及判例意旨，其所生損害
    具有共同原因，上訴人瑞鋒公司與上訴人吳添壽已足成立共
    同侵權行為，自應對被上訴人負連帶損害賠償責任。
（四）被上訴人對於整地造成的損害是否與有過失？
    按被害人與有過失者，法院得減輕賠償金額，或免除之，民
    法第217 條第1 項定有明文。依據被告瑞峰公司工地負責人
    黃國林於原審證稱：「涼亭是因為要整地必須遷移，怪手機
    器、人員是我們公司借給謝先生（被上訴人）使用遷移的，
    謝先生並在現場指揮遷移，租地的時候就有說明整地時機器
    、人員由我們公司出借，土地使用完復建之後，謝先生才請
    我們幫他疏通水溝。」等語（見原審卷第96頁）及受雇上訴
    人瑞鋒公司整地之證人朱聰富於原審結稱：「我出動一部挖
    土機去施作，挖土機是我一個員工開的，整地時我有在現場
    ，涼亭移動的時候我也有在現場，涼亭是謝先生（被上訴人
    ）叫我的怪手移的，移動的時候謝先生都有在現場，怪手司
    機是聽謝先生指揮移動的。」等語。又被上訴人亦自承遷移
    涼亭整地施工時伊有在場，則被上訴人既有在場指揮遷移，
    足證系爭土地上之上開涼亭、水溝受損，被上訴人就上開之
    損害亦與有過失，依上開法條規定，本院審酌上情，亦認被
    上訴人應負擔之過失比例為十分之四，上訴人二人應負擔之
    過失比例為十分之六。
（五）被上訴人請求上訴人賠償項目及金額是否適當？
  (1)涼亭、水溝部分：查原審於98年10月8 日至現場勘驗之結
    果：「1 、原告（被上訴人）所指涼棚損害情形：涼棚鐵皮
    頂因吊掛所需有破壞情形，即頂部破洞，又因移位，地基部
    分與原地基位差約1 呎高，底部八角形。2 、一部分水溝蓋
    原來為鋼筋水泥造，經原告毀損後，僅以鐵皮鋪蓋，原告請
    求回復原來之鋼筋水泥蓋（見原審卷第57頁），已足證明涼
    亭、水溝受損情形。原審係會同兩造及依職權囑託鑑定之
    單位台灣省建築師公會屏東縣辦事處於上開時地勘驗後，由
    該辦事處作成鑑定報告書，鑑定結果為如鑑定報告書所附「
    鑑定標的物損壞復原費用估價表」即1 、Ａ段水溝溝壁損壞
    修復金額44,400元。2 、Ｂ段水溝新做金額93,600元。3 、
    八角鐵架涼亭金額95,000元。4 、管理雜費及稅金47,000元
    ，合計總額280,000 元。查上開鑑定報告書係依據現況受
    損情形，包含工料、管理雜費、工資及稅金等修復費用所為
    之鑑定（詳見鑑定報告書所附單價分析表、數量計算表），
    並非原物受損前價值所作之估價，自無上訴人主張之有折舊
    耗損等問題。從而，台灣省建築師公會屏東縣辦事處所為鑑
    定應屬客觀公允，該鑑定報告書鑑定修復涼亭、水溝之總額
    280, 000元，自堪採信。因被上訴人對系爭土地之整地遷
    移時造成其上涼亭、水溝受損與有過失，依民法第217 條規
    定，已認定被上訴人應負擔之過失比例為十分之四，上訴人
    間應負擔之過失比例為十分之六，故上訴人間就此部分應連
    帶賠償之金額為168,000 元（280,000 ×60% ＝168,000 ）
    。至於上訴人吳添壽辯稱其與被上訴人簽訂之系爭土地租
    用契約書第4 條有「運樑過路費30,000元、土地復原補貼50
    ,000元」之記載，上訴人已於簽約時給付被上訴人運樑過路
    費及土地復原補貼共8 萬元，被上訴人不得再為求償云云；
    惟查此係其與被上訴人間依租用系爭土地契約法律關係所支
    付之運樑過路費用及土地復原之補貼，與本件被上訴人依侵
    權行為法律關係對上訴人求償之內容項目並不相同，上訴人
    主張被上訴人不得再為本件之求償，即非可採。
  (2)芒果樹部分：原審於審理中至現場勘驗結果，芒果樹被砍除
    計有6 棵，遭砍除部分樹枝有直徑寬5 公分計4 枝、寬8 公
    分計10枝、寬10公分計1 枝、寬12公分計5 枝（見原審卷第
    58頁勘驗筆錄），則依兩造並不爭執之屏東縣辦理公共工程
    用農作改良物補償遷移費查估基準，樹枝有直徑寬5 公分計
    4 枝，每枝補償700 元；寬8 公分計10枝，每枝補償3,200
    元；寬10公分計1 枝、寬12公分計5 枝，每枝補償4,200 元
    ，合計6 萬元，因上開補償查估基準，係就整株芒果樹所作
    之補償，而本件僅係整株中之枝幹被截枝，只是減損果樹生
    產機能，並非完全喪失產能，是故，本院審酌芒果樹受損部
    分，被上訴人請求之金額亦以2 萬元較為允當。
  (3)基上，被上訴人得請求上訴人連帶給付之金額為188,000 元
    ，超過部分，應不予准許。
（六）綜上所述，原審就被上訴人依據侵權行為之法律關係，請
    求上訴人連帶給付188,000 元，及自起訴狀繕本送達翌日起
    至清償日止，按年利率百分之5 計算之利息為有理由，應予
    准許，逾此部分之請求為無理由，應予駁回，勝訴部分並依
    職權宣告假執行及准上訴人預供擔保宣告免為假執行，均無
    違誤。上訴意旨求予廢棄並請求駁回其訴及假執行聲請，即
    屬無據，應予駁回。
六、本件判決基礎已臻明確，兩造其餘主張、陳述及所提證據，
    核與判決結果無影響，毋庸再予逐一審酌論述，附此敘明。
七、據上論結，本件上訴為無理由，依民事訴訟法第436 條之1
    第3 項、第449 條第1 項、第78條、第85條第2 項，判決如
    主文。
中    華    民    國    100   年    5    月    25     日
                  民事第一庭  審判長法  官  孫國禎
                                    法  官  曾吉雄
                                    法  官  胡晏彰
正本證明與原本無異。
本判決不得上訴。
中    華    民    國   100    年    5     月    25    日
                                    書記官  郭松菊